---
title: "REPLACE ME"
output:
    html_document:
    df_print: paged
theme: sandstone
---

```{r echo=FALSE, message=FALSE, warning=FALSE}
library(tidyverse)
source(here::here("code/lib.R"))
theme_set(theme_bw())
```

```{r read, echo=FALSE}
atividade = read_projectdata()
```

Audiência: Para os próprios partidos, dados servem para determinar sua influência no twitter.

Quais parlamentares possuem mais retweets?

    Os do PT e o PSL por possuirem as maiores bancadas de parlamentares.
    
    A partir da analise dos gráfico, observamos que confirmamos a teoria de que os parlamentares que possuem 
    mais retweets são aqueles que pertencem aos partifos do PT e PSL.

```{r}
top5 <- atividade %>% group_by(partido) %>%  summarise(contagem = n()) %>% arrange(-contagem) %>% top_n(5)

atividade %>% 
  filter(partido %in%  (top5 %>% pull(partido))) %>% 
  ggplot(aes(n_proprio, n_retweet, label = twitter, color = partido)) +
  geom_text(check_overlap = TRUE)
  

```


Quais partidos possuem mais retweets?
(OBS.: Proporção pela quantidade de parlamentares)
    
    PT e PSL
    
```{r}

```


Quais parlamentares possuem maior engajamento total?
    
    Parlamentares que foram eleitos com maior numero de votos.
    
    A partir do grafico abaixo, observamos que os parlamentares com maior engajamento são aqueles que pertencem ao partido do PSL.

```{r}

atividade %>% 
  filter(partido %in%  (top5 %>% pull(partido))) %>% 
  ggplot(aes(n_proprio, engaj_total, label = twitter, color = partido)) +
  geom_text(check_overlap = TRUE)

```


Quais UFs possuem maior atividade no twitter?

    Os estados do Sul, por possuirem maior facilidade de acesso à rede.


```{r}

```


Quais parlamentares possuem uma maior popularidade no twitter? Maior quantidade de seguidores?

    Parlamentares do Sul por possuirem maior quantidade de pessoas conectadas.


```{r}

atividade %>% 
  filter(partido %in%  (top5 %>% pull(partido))) %>% 
  ggplot(aes(n_proprio, seguidores, label = twitter, color = partido)) +
  geom_text(check_overlap = TRUE)

```


Quais partidos possuem maior proporção de parlamentares no twitter?
(OBS:Não pode ser quantitativo pois partidos possuem quantidades diferentes de parlamentares).

    PT e PSL, pois possuem  a maior bancada de parlamentares

```{r}

```


Que partidos possuem maior popularidade?

    PT e PSL

```{r}

atividade %>% 
  filter(partido %in%  (top5 %>% pull(partido))) %>% 
  ggplot(aes(n_proprio, n_retweet, label = twitter, color = partido)) +
  geom_text(check_overlap = TRUE)
```

